臺灣高等法院刑事判決
111年度上訴字第3614號
上  訴  人  
即  被  告  黃立翔

上列上訴人因偽造文書等案件，不服臺灣新北地方法院111年度
審易字第279號，中華民國111年7月18日第一審判決（起訴案號
：臺灣新北地方檢察署110年度偵字第17388號、第45993號），
提起上訴，本院判決如下：
    主  文
上訴駁回。               
    事實及理由
一、審理範圍：
㈠、按「上訴得對於判決之一部為之」、「對於判決之一部上訴
    者，其有關係之部分，視為亦已上訴。但有關係之部分為無
    罪、免訴或不受理者，不在此限」、「上訴得明示僅就判決
    之刑、沒收或保安處分一部為之」，民國110年6月16日修正
    公布，自同年月18日起施行之刑事訴訟法第348條第1項、第
    2項、第3項分別定有明文。
㈡、本案上訴人即被告黃立翔僅就量刑部分提起上訴（本院卷第4
    9至51頁），故依刑事訴訟法第348條第3項規定及修法理由
    ，本院審理範圍僅限於原判決所處之刑，不及於原判決所認
    定犯罪事實、所犯法條（罪名）與原判決所諭知沒收部分。
㈢、本案既屬有罪判決，依法有其應記載事項，且量刑係以原判
    決所認定之犯罪事實及論罪等為據，故就本案犯罪事實、所
    犯法條（罪名）及沒收部分之記載均引用第一審判決書所記
    載之事實、證據及理由（如附件）。
二、被告上訴意旨略以：被告因需錢孔急而為本案犯行，被告犯
    行與一般經濟犯罪以牟取大筆獲利不同，且被告於偵審坦承
    犯行，配合調查，被告有意願與告訴人顏學琳和解，請從輕
    量刑。又被告目前有正常且穩定之工作，若身陷囹圄，恐不
    利被告還錢，請給予被告緩刑之宣告云云。 
三、經查：
㈠、按量刑輕重，屬法院得依職權自由裁量之事項，苟其量刑已
    以行為人之責任為基礎，並斟酌刑法第57條各款所列情狀，
    在法定刑度內，酌量科刑，無偏執一端，致明顯失出失入情
    形，自不得指為不當或違法（最高法院103年度台上字第291
    號、第331號判決意旨參照）；且在同一犯罪事實與情節，
    如別無其他加重或減輕之原因，下級審量定之刑，亦無過重
    或失輕之不當情形，則上級審法院對下級審法院之職權行使
    ，原則上應予尊重（最高法院85年度台上字第2446號判決意
    旨參照）。經查原審業已審酌：被告正值青年，不思循正當
    途徑獲取所需，竟貪圖他人錢財，率爾與「林尚樺」共同為
    本案犯行，致告訴人受騙而交付財物，所為應予非難，惟犯
    後已坦承犯行，態度尚可，然迄未與告訴人達成和解或賠償
    損害，兼衡被告個人戶籍資料查詢結果註記國中肄業之教育
    程度、於警詢中自陳勉持之家庭經濟狀況、犯罪之動機、目
    的、手段、告訴人受騙金額、被告所獲利益等刑法第57條各
    款所列情狀為被告量刑之基礎而量處被告有期徒刑8月。是
    被告上訴意旨所述情狀原審業已審酌，並無濫用量刑權限，
    亦無判決理由不備，或其他輕重相差懸殊等量刑有所失出或
    失入之違法或失當之處。至被告雖稱有意願與告訴人和解，
    然被告於本院準備程序及審理時均未到庭，且告訴人稱被告
    於本案民事事件開庭時亦未到庭，被告全無和解誠意等語，
    有本院公務電話紀錄表附卷可佐（本院卷第95頁），是被告
    於原審判決後，既未與告訴人達成和解或調解，本案尚無量
    刑基礎改變之事由。綜上，被告上訴意旨認原審量刑過重，
    指摘原判決不當，係對原判決就刑之量定已詳予說明審酌之
    事項，再為爭執，其上訴均無理由，應予駁回。
㈡、另被告雖請求宣告緩刑以利被告工作還錢云云，惟本案犯罪
    金額高達新臺幣148萬餘元，被告既未與告訴人達成和解或
    調解，亦未獲得告訴人之寬恕，自不宜宣告緩刑，故被告請
    求宣告緩刑亦無理由，應併予駁回。　　　　　　　　
四、被告經合法傳喚，無正當理由不到庭，爰不待其陳述逕行判
    決。
據上論斷，應依刑事訴訟法第373條、第368條、第371條，判決
如主文。
本案經檢察官李秉錡提起公訴，檢察官卓俊忠到庭執行職務。
中　　華　　民　　國　　111 　年　　12　　月　　13　　日
     　　　　　　 刑事第十六庭  審判長法　官  劉嶽承
                                      法　官  古瑞君
                                      法　官  廖紋妤
以上正本證明與原本無異。
如不服本判決，應於收受送達後20日內向本院提出上訴書狀，其
未敘述上訴之理由者並得於提起上訴後20日內向本院補提理由書
（均須按他造當事人之人數附繕本）「切勿逕送上級法院」。
                                      書記官  江珮菱
中　　華　　民　　國　　111 　年　　12　　月　　14　　日

附錄：本案論罪科刑法條全文
中華民國刑法第210條
偽造、變造私文書，足以生損害於公眾或他人者，處5年以下有
期徒刑。

中華民國刑法第212條
偽造、變造護照、旅券、免許證、特許證及關於品行、能力、服
務或其他相類之證書、介紹書，足以生損害於公眾或他人者，處
1年以下有期徒刑、拘役或9千元以下罰金。

中華民國刑法第216條
（行使偽造變造或登載不實之文書罪）
行使第210條至第215條之文書者，依偽造、變造文書或登載不實
事項或使登載不實事項之規定處斷。

中華民國刑法第220條
在紙上或物品上之文字、符號、圖畫、照像，依習慣或特約，足
以為表示其用意之證明者，關於本章及本章以外各罪，以文書論
。
錄音、錄影或電磁紀錄，藉機器或電腦之處理所顯示之聲音、影
像或符號，足以為表示其用意之證明者，亦同。

中華民國刑法第339條
意圖為自己或第三人不法之所有，以詐術使人將本人或第三人之
物交付者，處5年以下有期徒刑、拘役或科或併科50萬元以下罰
金。
以前項方法得財產上不法之利益或使第三人得之者，亦同。
前二項之未遂犯罰之。